臺灣高雄地方法院刑事判決　　　　　　　96年度訴緝字第71號
公　訴　人　臺灣高雄地方法院檢察署檢察官
被　　　告　乙○○
　　　　　　　　　　（現另案在臺灣高雄第二監獄執行中）
上列被告因毒品危害防制條例案件，經檢察官提起公訴（95年度
毒偵字第3927號）及移送併辦（96年度毒偵字第397 號），嗣因
被告就被訴事實為有罪之陳述，經本院合議庭裁定由受命法官獨
任依簡式審判程序審理，判決如下：
    主  文
乙○○連續施用第一級毒品，處有期徒刑拾月，扣案之第一級毒
品海洛因3 小包（即95年度檢總管字第2725號編號1 、2 所示毛
重分別為1.7 公克、20.3公克，與95年檢總管字第5131號所示驗
後淨重為0.18公克）均沒收銷燬之。又連續施用第二級毒品，處
有期徒刑陸月。應執行有期徒刑壹年貳月，扣案之第一級毒品海
洛因3 小包（即95年度檢總管字第2725號編號1 、2 所示毛重分
別為1.7 公克、20.3公克，與95年檢總管字第5131號所示驗後淨
重為0.18公克）均沒收銷燬之。
    事  實
一、乙○○前因施用毒品案件，經本院以92年度毒聲字第159 號
    裁定送觀察、勒戒後，認無繼續施用毒品之傾向，於民國93
    年10月26日出所，於93年11月30日未經撤銷而執行完畢。詎
    仍不知戒除毒癮，在前述觀察、勒戒處分執行完畢釋放後5
    年內，復分別基於施用第一、二級毒品之概括犯意，自94年
    12月某日起至95年4 月17日晚上某時許，連續在高雄市不詳
    處所施用第一、二級毒品海洛因及甲基安非他命多次，嗣經
    警於95年2 月23日凌晨4 時許及同年4 月18日晚上6 時50分
    許，分別在高雄縣鳥松鄉松埔巷2 之91號美麗皇家樓地下室
    及高雄縣鳳山市○○路○段370 之2 號「國輝海產店」停車
    場為警查獲，並在美麗皇家樓地下室之乙○○車上扣得第一
    級毒品海洛因2 包（毛重分別為1.7 公克、20.3公克，即95
    年度檢總管字第2725號編號1 、2 所示），在國輝海產店停
    車場扣得第一級毒品海洛因1 包（驗後淨重0.18公克，即95
    年檢總管字第5131號），並經警採集其尿液送驗呈嗎啡陽性
    反應、甲基安非他命陽性反應，始知上情。
二、案經高雄縣政府警察局鳳山分局報告臺灣高雄地方法院檢察
    署檢察官偵查起訴及移送併辦。
    理  由
一、按除被告所犯為死刑、無期徒刑、最輕本刑為3 年以上有期
    徒刑之罪或高等法院管轄第一審案件者外，於第一次審判期
    日前之準備程序進行中，被告先就被訴事實為有罪之陳述時
    ，審判長得告知被告簡式審判程序之旨，並聽取當事人、代
    理人、辯護人及輔佐人之意見後，裁定進行簡式審判程序，
    刑事訴訟法第273 條之1 第1 項定有明文。經核本件被告所
    犯係死刑、無期徒刑、最輕本刑為3 年以上有期徒刑以外之
    罪，其於準備程序中就被訴事實為有罪之陳述，經法官告知
    簡式審判程序之旨，並聽取公訴人及被告之意見後，本院合
    議庭認宜進行簡式審判程序，依首揭規定合議裁定由受命法
    官獨任進行簡式審判程序，合先敘明。
二、訊據被告乙○○對於上揭事實坦承不諱，且有臺灣檢驗科技
    股份有限公司95年4 月20日出具之濫用藥物尿液檢驗報告（
    鳳警177 號）、高雄市立凱旋醫院95年3 月16日出具之濫用
    藥物尿液檢驗報告（G-067） 、尿液採集編號對照表各1 份
    在卷可稽，又在美麗皇家樓地下室之乙○○車上扣得第一級
    毒品海洛因2 包（毛重分別為1.7 公克、20.3公克，即95年
    度檢總管字第2725號編號1 、2 所示），在國輝海產店停車
    場扣得第一級毒品海洛因1 包（驗後淨重0.18公克，即95年
    檢總管字第5131號），經送驗結果，均呈海洛因陽性反應，
    有法務部調查局95年4 月18日、95年4 月21日鑑定通知書在
    卷足憑，足認被告之自白與事實相符，應堪採信。被告前因
    施用毒品案件，經本院裁定送觀察、勒戒後，認無繼續施用
    傾向，於93年10月26日出所，於93年11月30日未經撤銷而執
    行完畢，有全國施用毒品案件紀錄表、本院院內索引卡記錄
    報表、臺灣高等法院被告前案紀錄表各1 份在卷可按。是被
    告於前開觀察勒戒執行完畢釋放後5 年內，再犯本件施用毒
    品之罪，應依毒品危害防制條例第23條第2 項之規定依法訴
    追依法處罰。從而，本件事證明確，被告犯行足堪認定，應
    依法論科。
三、被告行為後，刑法、刑法施行法業已於94年2 月2 日、95年
    6 月14日修正公布，並均自95年7 月1 日施行，參酌最高法
    院95年5 月23日刑事庭第8 次會議決議，應依刑法第2 條第
    1 項之規定，為新舊法比較，而修正前具有刑法第56條連續
    犯之關係者，以一罪論，然修正後之刑法業已刪除第56條連
    續犯之規定，則被告所犯數罪即應依修正後之數罪併罰之規
    定分論併罰。此刪除雖非犯罪構成要件之變更，但顯已影響
    行為人刑罰之法律效果，自屬法律有變更，仍應比較新舊法
    之規定。又修正前、後之刑法第53條，條次與文字均未作任
    何之更動，而修正前刑法第51條規定：「數罪併罰，分別宣
    告其罪之刑，依左列各款定其應執行者」，其中第5 款規定
    ：「宣告多數有期徒刑者，於各刑中之最長期以上，各刑合
    併之刑期以下，定其刑期。但不得逾20年。」修正後該款則
    規定：「宣告多數有期徒刑者，於各刑中之最長期以上，各
    刑合併之刑期以下，定其刑期。但不得逾30年」比較結果，
    修正後刑法並未較有利於行為人。是經綜合比較結果，修正
    後之規定並非較有利於被告，應依刑法第2 條第1 項前段之
    規定，適用行為時法即修正前之刑法處斷之。
四、核被告所為，係犯毒品危害防制條例第10條第1 項、第2 項
    施用第一、二級毒品之罪。其持有第一、二級毒品之低度行
    為，已為施用之高度行為吸收，不另論罪。其施用第一、二
    級毒品之行為，時間緊接、所犯為犯罪構成要件相同，顯均
    係基於概括犯意為之，應依修正前刑法第56條之規定，均論
    以連續犯，並加重其刑。公訴人雖未及併辦意旨所述被告施
    用一、二級毒品之犯行提起公訴，然此部分與前揭經起訴並
    由本院論罪科刑部分連續犯裁判上一罪關係，且經移送併辦
    ，依審判不可分原則，應為起訴效力所及，本院自得併予審
    理，附此敘明。被告所犯上開2 罪間，犯意個別，行為有異
    ，應予分論併罰。爰審酌被告於前經觀察、勒戒執行完畢釋
    放後，仍未能徹底戒絕毒品，再犯本件施用毒品罪，顯見其
    自制力不足，無法擺脫毒品，未能體悟施用毒品對自己、家
    人造成之傷害及社會之負擔，惟念所犯施用毒品罪乃屬戕害
    自身身心健康行為，尚未對他人造成實害，其行為本身對社
    會所造成之危害並非直接，反社會性之程度應屬較低，且其
    犯後已坦認犯行，分別量處如主文所示之刑，並定其應執行
    刑。在美麗皇家樓地下室之乙○○車上扣得第一級毒品海洛
    因2 包（毛重分別為1.7 公克、20.3公克，即95年度檢總管
    字第2725號編號1 、2 所示），在國輝海產店停車場扣得第
    一級毒品海洛因1 包（驗後淨重0.18公克，即95年檢總管字
    第5131號），均為被告所有供施用毒品所用，業據其陳述在
    卷，且經送驗結果，確含有第一級毒品海洛因，業如前述，
    係屬毒品危害防制條例第2 條第2 項第1 款所規定之第一級
    毒品，且屬違禁物，爰依毒品危害防制條例第18條第1 項前
    段之規定，不問屬於犯人與否，沒收銷燬之。又殘留第一級
    毒品海洛因之包裝袋與其上殘留之第一級毒品海洛因已無從
    完全析離，且無析離實益，爰視為違禁物一併沒收銷燬之。
    至鑑驗耗用之海洛因既已滅失，自無庸宣告沒收銷燬，併此
    敘明。末移送意旨所示另於乙○○友人住處扣得第一級毒品
    海洛因4 包及第二級毒品甲基安非他命34包等物，業經被告
    供稱非其所有，亦非供己施用，且經偵查檢察官另案偵辦中
    ，難認與本件施用毒品犯行有何關係，爰不另為沒收之諭知
    ，附此敘明。
據上論斷，應依刑事訴訟法第273 條之1 第1 項、第299 條第1
項前段，毒品危害防制條例第10條第1 項、第2 項、第18條第1
項前段，刑法第2 條第1 項前段、第11條前段，（修正前）第56
條、第51條第5款，判決如主文。
本案經檢察官甲○○到庭執行職務。
中　　華　　民　　國　　96　　年　　5 　　月　　7 　　日
                  刑事第十五庭  法　官  梁淑美
以上正本證明與原本無異。
如不服本判決，應於收受送達後10日內向本院提出上訴書狀。
中　　華　　民　　國　　96　　年　　5 　　月　　7 　　日
 　　　　　　　　　　　　       書記官  林麗文
附錄本判決論罪之法條：
毒品危害防制條例第10條
施用第一級毒品者，處 6 月以上 5 年以下有期徒刑。
施用第二級毒品者，處 3 年以下有期徒刑。
